【裁判字號】    94,訴,4019
【裁判日期】    950630
【裁判案由】    毒品危害防制條例
【裁判全文】
臺灣高雄地方法院刑事判決              94年度訴字第4019號
公  訴  人  臺灣高雄地方法院檢察署檢察官
被      告  乙○○
上列被告因毒品危害防制條例案件，經檢察官提起公訴（94年度
毒偵字第7961號），嗣被告就被訴事實為有罪之陳述，並聽取當
事人之意見後，本院合議庭裁定改依簡式審判程序由受命法官獨
任進行審判程序，並判決如下：
    主  文
乙○○連續施用第一級毒品，累犯，處有期徒刑壹年；又連續施
用第二級毒品，累犯，處有期徒刑陸月。應執行有期徒刑壹年
月。
    事  實
一、乙○○前於民國88年間因施用毒品案件，經本院裁定送觀察
    、勒戒後，認有繼續施用毒品之傾向，復經本院裁定入戒治
    處所施以強制戒治，於89年3 月21日停止戒治出所，後再經
    撤銷停止戒治，再入戒治處所施以強制戒治，而於90年2 月
    12日執行完畢。詎乙○○明知海洛因、甲基安非他命分別經
    公告列為毒品危害防制條例第2 條第2 項第1 款、第2 款之
    第一、二級毒品，不得非法持有、施用，仍不知悔改，於前
    開強制戒治執行完畢釋放後5 年內，基於施用第一級毒品海
    洛因之概括犯意，自94年5 月中旬某日起至95年5 月下旬某
    日止，在高雄市○○區○○街125 號住處或高雄市鼓山區○
    ○○○路71號13樓其兄郭文龍住處，以將海洛因摻水加入針
    筒注射之方式，約每日施用1 次，連續施用第一級毒品海洛
    因多次；另基於施用第二級毒品甲基安非他命之概括犯意，
    自94年5 月中旬某日起至94年8 月28日晚上某時止，以飲料
    罐做成之吸食器燒烤之方式，約每2 、3 日施用1 次，連續
    施用第二級毒品甲基安非他命多次。嗣於94年8 月29日20時
    45分許，為警持搜索票在上開郭文龍之住處查獲，經其同意
    採集尿液送驗後，始知上情。
三、案經高雄市政府警察局左營分局報請臺灣高雄地方法院檢察
    署檢察官偵查起訴。
    理  由
壹、程序方面：
一、按除被告所犯為死刑、無期徒刑、最輕本刑為3 年以上有期
    徒刑之罪或高等法院管轄第一審案件者外，於法院行準備程
    序進行中，被告先就被訴事實為有罪之陳述時，審判長得告
    知被告簡式審判程序之旨，並聽取當事人、代理人、辯護人
    及輔佐人之意見後，裁定進行簡式審判程序；且受命法官行
    準備程序，與法院或審判長有同一之權限；又簡式審判程序
    之證據調查，不受刑事訴訟法第159 條第1 項、第161 條之
    2 、第161 條之3 、第163 條之2 及第164 條至第170 條規
    定之限制，刑事訴訟法第273 條之1 第1 項、第279 條第2
    項前段、第273 條之2 分別定有明文。
二、查本件被告乙○○所犯為死刑、無期徒刑、最輕本刑為3 年
    以上有期徒刑以外之罪，且非高等法院管轄第一審之案件，
    其於準備程序中就前揭被訴事實為有罪之陳述，經法官告知
    簡式審判程序之旨，並聽取公訴人及被告之意見後，本院認
    無不得或不宜改依簡式審判程序進行之處，爰依前揭規定，
    經本院合議庭裁定由受命法官獨任進行簡式審判程序，核先
    敘明。
貳、實體方面
一、上揭事實，訊據被告乙○○於警詢及本院審理中均坦承不諱
    ，且查：
（一）被告於94年8 月29日，為警採尿送驗結果，呈嗎啡及甲基
      安非他命陽性反應，有高雄市立凱旋醫院94年9 月12日濫
      用藥物尿液檢驗報告（尿液採證代碼：C365）1 紙在卷可
      稽，核與被告自白相符，堪予採為論罪之證據，被告犯行
      洵堪認定。
（二）被告前於88年間因施用毒品案件，經本院裁定送觀察、勒
      戒後，認有繼續施用毒品之傾向，復經本院裁定入戒治處
      所施以強制戒治，於89年3 月21日停止戒治出所，後再經
      撤銷停止戒治，再入戒治處所施以強制戒治，而於90年2
      月12日執行完畢，此有臺灣高等法院被告前案紀錄表及臺
      灣高雄地方法院檢察署被告刑案資料查註紀錄表各1 份在
      卷可稽，其於執行強制戒治完畢釋放後，5 年內再犯毒品
      危害防制條例第10條第1 項、第2 項之施用第一級、第二
      級毒品犯行，所為與毒品危害防制條例第23條第2 項之規
      定相符，依法即應予論科。
二、按海洛因、甲基安非他命，係毒品危害防制條例第2 條第2
    項第1 款、第2 款所稱之第一級、第二級毒品，故核被告所
    為，係犯該條例第10條第1 項、第2 項之施用第一級、第二
    級毒品罪。被告持有海洛因及甲基安非他命，進而施用，其
    前後持有之低度行為均應為施用之高度行為所吸收，不另論
    罪。被告先後多次施用海洛因及甲基安非他命，時間緊接，
    方法相同，觸犯構成要件相同之罪名，顯均係基於概括犯意
    為之，應依連續犯規定論以一罪，各依法加重其刑。又被告
    所犯上開2 罪間，犯意各別、行為互殊，觸犯構成要件相異
    之罪名，自應分論併罰。公訴人雖僅就被告94年8 月24日某
    時許施用海洛因及同年月29日20時45分許回溯24小時內某時
    施用甲基安非他命之犯行起訴，惟被告於本院審理中陳述其
    自94年5 月中旬某日起至被查獲前之8 月28日晚上某時許止
    ，多次施用甲基安非他命，及自94年5 月中旬某日起至95年
    5 月下旬某日止，多次施用海洛因之犯行，而與公訴人起訴
    並經本院論罪科刑之犯行間，均有連續犯之裁判上一罪關係
    ，為起訴效力所及，本院自得一併審理，附此敘明。查被告
    前因違反毒品危害防制條例，經本院以92年度訴字第1922號
    判處有期徒刑10月確定，於93年10月27日縮刑期滿執行完畢
    ，有卷附臺灣高等法院被告前案紀錄表可按，其受有期徒刑
    之執行完畢，5 年內再犯有期徒刑以上之罪，為累犯，均依
    法加重其刑，並均遞加之。爰審酌被告經觀察、勒戒及強制
    戒治後，尚未能戒絕毒癮，足證前開保安處分措施實難矯治
    其惡性，再次施用海洛因及甲基安非他命而觸法，顯見其無
    悔改之意，意志不堅，一犯再犯，有失政府制定毒品危害防
    制條例之立法美意，本不宜寬貸，惟念其施用毒品乃自戕一
    己之身體健康，尚未害及他人，所生危害非大，又犯後坦承
    等一切情狀，分別量處如主文所示之刑，並定期應執行之刑
    ，以資懲儆。扣案之研磨機1 台、白糖粉末7 包及麻黃素2
    包，為被告兄長郭文龍所有，業據被告供陳在卷，而非被告
    所有，且與本件施用毒品犯行並無關連，而為檢察官另案偵
    辦中，爰不為沒收之宣告，附此敘明。
據上論斷，應依刑事訴訟法第273 條之1 第1 項、第299 條第1
項前段，毒品危害防制條例第10條第1 項、第2 項，刑法第11條
前段、第56條、第47條、第51條第5 款，判決如主文。
本案經檢察官甲○○到庭執行職務。
中    華    民    國    95    年    6     月    30    日
                  刑事第十五庭  法  官  陳筱蓉
以上正本證明與原本無異。
如不服本判決，應於收受送達後10日內向本院提出上訴書狀。
中    華    民    國    95    年    6     月    30    日
                                書記官  林麗文
附錄本案論罪科刑法條全文：
毒品危害防制條例第10條
施用第一級毒品者，處六月以上五年以下有期徒刑。
施用第二級毒品者，處三年以下有期徒刑。


司法院資訊處製作；財團法人民間司法改革基金會備份。
